臺灣臺東地方法院民事判決　九十三年度重訴字第一二號
　　原　　　告　乙○
　　訴訟代理人　李泰宏律師
　　被　　　告　甲○○
　　法定代理人　丙○○
　　訴訟代理人　王丕衍律師
右當事人間侵權行為損害賠償事件，原告提起刑事附帶民事訴訟（九十三年度重交附
民字第四號），經本院刑事庭裁定移送前來，本院於民國九十四年四月二十日言詞辯
論終結，判決如左：
    主      文
被告甲○○應給付原告新臺幣肆佰捌拾伍萬陸仟貳佰玖拾元及自民國九十四年一月
六日起至清償日止按週年利率百分之五計算之利息。
原告其餘之訴駁回。
訴訟費用由被告甲○○負擔五分之二；餘由原告負擔。
本判決原告勝訴部分於原告以新臺幣壹佰陸拾壹萬捌仟元為被告甲○○供擔保後，得
假執行。
原告其餘假執行之聲請駁回。
    事實及理由
壹、程序部分：
一、按訴狀送達後，原告不得就原訴變更或追加他訴，但請求之基礎事實同一、擴張
    或減縮應受判決事項之聲明者，不在此限，民事訴訟法第二百五十五條第一項第
    二款、第三款定有明文。本件原告起訴請求被告應連帶給付原告新臺幣（下同）
    八百九十一萬零三百七十元及自起訴狀繕本送達翌日起至清償日止按年息百分之
    五計算之利息，嗣於民國九十三年七月三十日具狀追加，請求被告應連帶給付原
    告一千三百三十九萬八千三百四十八元及自該書狀繕本送達被告翌日起至清償日
    止按法定利率年息百分之五計算之利息，再於九十四年一月五日具狀減縮請求金
    額為被告應連帶給付原告一千一百三十四萬九千六百六十七元及自該書狀繕本送
    達被告翌日（即九十四年一月六日）起至清償日止按法定利率年息百分之五計算
    之利息，復於九十四年四月二十日言詞辯論期日當庭減縮醫療費用金額一千一百
    二十元，請求賠償金額變更為為一千一百三十四萬八千五百四十七元，原告前揭
    訴之變更，其請求權基礎事實同一，且係擴張或減縮應受判決事項之聲明，揆之
    前揭規定，原告所為訴之變更，應予准許。
二、被告甲○○未於言詞辯論期日到場，核無民事訴訟法第三百八十六條所列各款情
    形，應依原告聲請，由其一造辯論而為判決。
貳、實體部分：
一、原告主張：
（一）被告甲○○為砂石車司車，為從事業務之人，於九十二年六月七日晚上九時許
      ，在臺東市櫻花卡拉ＯＫ店與友人飲用米酒，已達於不能安全駕駛動力交通工
      具之程度，仍於九十二年七日八日凌晨零時許，駕駛被告展群通運企業股份有
      限公司（下稱展群公司）所有，車牌號碼ＪＲ—五一一號砂石車（下稱系爭砂
      石車），搭載原告乙○，沿卑南溪防汛道路往利吉大橋方向行駛，嗣於同日凌
      晨一時許，因酒後反應遲緩，不能安全操控車輛，且應注意在劃有方向限制線
      之路段，不得駛入來車之車道內，竟疏於注意，在直路上將車輛駛入對向車道
      ，造成系爭砂石車翻覆，致原告受有創傷性硬腦膜下出血及顱骨骨折等傷害（
      下稱系爭車禍事故），經治療後右側肢體仍呈癱瘓狀態，右眼目前仍無光感。
      被告展群公司為被告甲○○之僱用人，系爭砂石車登記為被告展群公司所有，
      而被告甲○○於平日即駕駛系爭砂石車執行業務，本件被告展群公司於被告甲
      ○○下班後，放任其有機會使用前開砂石車載送原告，客觀上足認被告甲○○
      係為被告展群公司執行職務，爰依民法第一百八十四條、第一百八十八條、第
      一百九十三條、第一百九十五條侵權行為損害賠償之法律關係，請求被告連帶
      負侵權行為損害賠償責任。
（二）原告因系爭車禍事故受有損害之明細如下：(一)醫療費用：原告因系爭車禍事故
      支出醫療費一萬五千五百十二元。(二)增加生活上支出：原告支出輪椅、馬桶椅
      、四角拐、護膝費用，合計四千六百四十九元。另原告於五十九年十一月十三
      日出生，事故發生時為三十三歲，依現行平均餘命表，尚有四十四年餘命，原
      告因系爭車禍事故而癱瘓，日夜需人扶助照顧，先前僱請外勞看護，自九十三
      年六月起由原告二姐辭去工作專責照顧，以最低廉之外籍看護用每月一萬七千
      七百三十六元為計價標準，每年需十九萬零八十元，再依霍夫曼係數計算一次
      請求並扣除中間利息，計為五百零二萬五千一百七十六元。(三)喪失或減少勞動
      能力：計算至勞工退休年齡六十歲止，原告尚有二十七年之工作能力，依法定
      最低工資每月一萬五千八百四十元計算，一年為十九萬零八十元，再依霍夫曼
      係數計算一次請求，金額為三百三十萬三千二百十元。(四)慰撫金：原告現為壯
      年，因系爭車禍事故癱瘓在床，精神上所受之痛苦非常人所能及，爰請求三百
      萬元精神慰撫金。
（三）聲明求為：(一)被告應連帶給付原告一千一百三十四萬八千五百四十七元及自九
      十四年一月六日（即九十四年一月五日準備書狀繕本送達被告之翌日）起至清
      償日止按週年利率百分之五計算之利息。(二)願供擔保請准宣告假執行。
二、被告甲○○則以：自承就系爭車禍事故之發生有過失，且其過失與原告所受傷害
    間有相當因果關係。其於下班後，因與原告分別都在志航路櫻花卡拉ＯＫ店吃東
    西，有聊幾句，後來其說要到岩灣找朋友，原告就說要一起去，故搭上系爭砂石
    車，其與原告是當天才認識等語置辯，並聲明：駁回原告之訴。
三、被告展群公司則以：被告甲○○與原告本互不相識，系爭車禍事故發生前，因在
    櫻花卡拉ＯＫ聊天而認識，被告甲○○離開時原告要求順利搭車，而於途中發生
    車禍事故。被告甲○○係在下班後才至櫻花卡拉ＯＫ店飲酒，而砂石車本非載運
    人員之交通工具，原告要求搭便車，系爭車禍事故發生時原告坐在系爭砂石車內
    ，原告主觀上及客觀上均可知悉被告甲○○並非執行職務，豈能於車禍後，又主
    張被告甲○○係執行職務，要求被告展群公司負僱用人責任。縱認被告展群公司
    係應負責，但原告明知被告甲○○酒後駕車，仍自願要求搭車，原告對於系爭車
    禍事故之發生，為與有過失等語，資為抗辯。並聲明：(一)駁回原告之訴及假執行
    之聲請。(二)如受不利判決，願供擔保請准宣告免為假執行。
四、兩造不爭執之事實：
（一）被告展群公司為被告甲○○之僱用人，車牌號碼ＪＲ—五一一號砂石車登記為
      被告展群公司所有。
（二）被告甲○○為砂石車司車，為從事業務之人，於九十二年六月七日晚上九時許
      ，在臺東市櫻花卡拉ＯＫ店與友人飲用米酒，已達於不能安全駕駛動力交通工
      具之程度，仍於九十二年七日八日凌晨零時許，駕駛被告展群公司所有之系爭
      砂石車，搭載原告乙○，沿卑南溪防汛道路往利吉大橋方向行駛，嗣於同日凌
      晨一時許，因酒後反應遲緩，不能安全操控車輛，且應注意在劃有方向限制線
      之路段，不得駛入來車之車道內，竟疏於注意，在直路上將車輛駛入對向車道
      ，造成系爭砂石車翻覆，致原告受有創傷性硬腦膜下出血及顱骨骨折等傷害，
      經員警於同日凌晨二時許，對甲○○實施酒精測試，測得其酒精濃度呼氣值達
      每公升○‧二三毫克，回溯至系爭車禍事故發生時之酒精濃度呼氣值至少為○
      ‧二八至○‧三二毫克。原告經送醫治療後，右側肢體仍呈癱瘓狀態，右眼目
      前仍無光感，已達喪失一眼之機能，屬重傷害。被告甲○○對系爭車禍事故之
      發生有過失，且其過失與原告所受傷害之間，有相當因果關係，業經臺灣臺東
      地方法院檢察署以九十三年度偵字第八八二號、第一一五九號起訴公訴後，經
      本院刑事庭以九十三年度交簡字第一一號簡易刑事判決：「被告甲○○服用酒
      類，不能安全駕駛動力交通工具而駕駛，處拘役五十日，如易科罰金以三百元
      折算一日；又從事業務之人，因業務上之過失傷害人致重傷，處有期徒刑六月
      ，如易科罰金以三百折算一日」，嗣並經確定在案。
（三）原告已自臺灣產物保險股份有限公司受領強制汽車責任保險之保險給付一百二
      十三萬二千七百七十五元。
（四）以上事實，為兩造所不爭執，並有臺東縣警察局臺東分局道路交通事故調查報
      告表暨現場圖、系爭車禍事故現場照片、系爭砂石車行車執照、原告之診斷證
      明書、被告甲○○酒精呼氣測試表（以上均附於臺東縣警察局臺東分局信警刑
      字第二○五○二號刑案偵查卷宗，下稱警卷）、臺灣產物保險股份有限公司函
      （見本院卷第三八頁）、臺灣產物保險股份有限公司汽車出險通知書（見本院
      卷第三九頁）在卷可稽，復經本院依職權調取本院九十三年度交簡第一一號公
      共危險等刑事卷宗核閱屬實，自堪信為真實。
五、得心證之理由：
    本件經兩造同意協議，並確認爭點為：(一)被告展群公司是否應連帶負責？(二)原告
    是否與有過失？若有，則比例為若干？(三)原告請求給付金額之範圍，是否有據？
（一）被告展群公司是否應連帶負責？而此所應審究者，在於系爭車禍事故發生時，
      被告甲○○是否為被告展群公司執行職務。經查：
      1.按僱用人的責任依據，係因其藉使用受僱人而擴張活動範圍，並享受利益，
        故對受僱人行為，應負選任監督之責任，以防損害他人，且僱用人具有較佳
        之能力，得藉商品勞務的價格或保險分散損害，故凡與僱用人所委辦職務具
        有通常合理關聯的行為，對此僱用人可為預見，事先防範，並計算其可能之
        損害，內化於經營成本，予以分散，而是否為執行職務，係內部關係，第三
        人較難知悉，故為保護於受僱人執行職務而造成損害之被害人，令其得以藉
        由上開機制求償於僱用人，以彌補其所受之損害。次按民法第一百八十八條
        第一項所定僱用人之連帶賠償責任，以受僱人因執行職務不法侵害他人之權
        利，始有其適用，倘係受僱人個人之犯罪行為而與執行職務無關，即與該條
        （係指民法第一百八十八條第一項前段）規定之要件不合。查上訴人迭次抗
        辯江○癸受命外出採買物品，擅自返回戶籍地，且深夜無照駕車前往非其採
        買物品之新竹地區，致肇事端，乃其利用公餘所為，與執行職務無關云云。
        而原審乃竟未詳加調查並敘明江○癸駕車行駛之肇事路段與方向，是否為其
        執行職務所必須？與其執行職務有何關連？所駕駛者為自用小客車，外觀上
        是否足使人認其係執行職務之行為？等，徒以前揭情詞，遽為上訴人不利之
        判決，依首開說明，自非無判決理由不備之違法（最高法院九十一年度臺上
        字第二０八六號判決可資參照）。
      2.本件被告辯稱系爭車禍事故發生前，其已下班，因為翌日要工作，開系爭砂
        石車去加油，之後因其與原告分別都在志航路櫻花卡拉ＯＫ店吃東西，有聊
        幾句，後來其說要到岩灣找朋友，原告就說要一起去，故搭上系爭砂石車等
        語。而原告因系爭車禍事故發生後喪失部分記憶，就系爭車禍事故發生經過
        情形，及為何搭乘被告甲○○駕駛之系爭砂石車，已無法陳述，惟原告雖有
        爭執被告甲○○辯稱於凌晨一時許，係駕系爭砂石車去訪友等情與常理不符
        ，但就系爭車禍事故發生當時，原告係由被告甲○○搭載，而坐在被告甲○
        ○所駕駛之系爭砂石車內，則不爭執，是原告於系爭車禍事故發生時，乘坐
        在被告甲○○駕駛之系爭砂石車內之事實，堪予認定。
      3.又被告甲○○為靠行司機，系爭砂石車係被告甲○○自行保管，被告甲○○
        於系爭車禍事故發生前，駕系爭砂石車去加油，此後自九十二年六月七日晚
        上九時許在櫻花卡拉ＯＫ店與友人飲酒，至翌日凌晨零時許，始駕車離開之
        情，為原告所不爭執，且系爭車禍事故發生當時，被告甲○○所駕駛之砂石
        車為空車，並未運載砂石等情，亦為原告所自認（見本院卷第九六頁），參
        以系爭砂石車於肇事現場翻覆後，現場並無砂石溢洩之情事，亦有現場照片
        附於偵查卷可稽（附於警卷第十六頁至第十八頁），則被告甲○○當夜雖駕
        系爭砂石車加油，惟砂石車並非一般代步之交通工具，甲○○於加油之後，
        仍駕系爭砂石車前往與友人飲酒達三小時之久，此後並因酒後駕車以致肇事
        ，堪認被告甲○○於系爭車禍事故發生時，駕駛系爭砂石車，並非係為被告
        展群公司公用之目的，非屬職務本身之執行，且非屬利用職務上之機會，或
        與執行職務具空間、時間、事物具有密切相牽連關係之行為，是難認被告甲
        ○○就系爭車禍事故之發生與其執行被告展群公司之職務有關，應無疑義。
      4.再參以兩造離開櫻花ＯＫ店為凌晨零時許、當日天候狀況為雨，路面濕潤，
        有道路交通事故調查表可參（附於警卷宗第六頁），原告知悉被告甲○○於
        酒後、又於深夜、天候不佳之際，仍願搭乘被告甲○○酒後所駕駛之系爭砂
        石車，原告自難以推諉不知被告甲○○駕駛系爭砂石車係非執行職務之情，
        則被告甲○○於斯時既非執行被告展群公司職務，其前揭個人行為，尚非被
        告展群公司所得預見及控管，即與民法第一百八十八條第一項前段規定之要
        件不合，被告展群公司自無庸就被告甲○○個人行為連帶負損害賠償責任。
        是原告主張被告展群公司為被告之甲○○之僱用人，甲○○當夜係駕車去加
        油，顯見係執行與業務相關之行為，客觀上足認被告甲○○係為被告展群公
        司執行職務云云，即不足採，而不應准許。
（二）原告是否與有過失？若有，則比例為若干？
      1.按汽車駕駛人飲用酒類後其吐氣所含酒精濃度超過每公升零點二五毫克（即
        ○‧二五ＭＧ＼Ｌ），不得駕車，道路交通安全規則第一百十四條第二款定
        有明文。次按損害之發生或擴大，被害人與有過失者，法院得減輕賠償金額
        ，或免除之，民法第二百一十七條第一項定有明文。
      2.查被告甲○○於系爭車禍事故發生後，經員警於該日凌晨二時許，實施酒精
        測試，測得其酒精濃度呼氣值達每公升○‧二三毫克。又臺灣臺東地方法院
        檢察署伊被告甲○○之酒測值，向法務部法醫研究所函查被告甲○○於事故
        發生時之酒精濃度，經法務部法醫研究所回覆稱：「依血液酒精濃度約為呼
        氣酒精濃度之二一○○倍計算，‧‧人體血液中酒精之代謝作用，每小時下
        降值約十至十九ＭＧ＼ＤＬ，據此推算被告甲○○當日凌晨零時之血中酒精
        濃度約為六八‧三至八六‧三ＭＧ＼ＤＬ，凌晨一時之血中酒精濃度約為五
        八‧三至六七‧三ＭＧ＼ＤＬ。換算為呼氣酒精濃度凌晨零時約為○‧三三
        至○‧四一ＭＧ＼Ｌ，凌晨一時約為○‧二八至○‧三二ＭＧ＼Ｌ」，有法
        務部法醫研究所九時三年三月五日法醫理字第○九三○○○○五五一號函附
        於臺灣臺東地方法院檢察署九十二年度發查字第七九七號偵查卷可參。而原
        告於系爭車禍事故發生前，已成年，且酒後不開車乃政府行之有年之既定刑
        事政策，原告理應知悉飲用酒類後其吐氣所含酒精濃度超過每公升零點二五
        克以上，不得駕駛汽車之規定，及於此情況駕駛汽車，其肇事率將大於平常
        數倍至數十倍之情節，猶仍坐乘酒後之被告甲○○駕駛系爭砂石車上，被告
        甲○○於駕駛系爭砂石車途中，果真因酒後而發生系爭車禍事故，則原告就
        上開事故之發生，自應負過失之責甚明。
      3.則本院斟酌系爭車禍事故發生經過，及兩造應負之注意義務情節、前開過失
        程度等情，並參酌卷附臺東縣警察局臺東分局道路交通事故調查報告表及各
        欄項目明細內容、系爭車禍事故現場照片、原告所受傷害等情，認為原告、
        被告甲○○於系爭車禍事故之發生各應負擔百分之四十、六十之過失責任為
        適當。
（三）原告請求給付金額之範圍，是否有據？
      按不法侵害他人身體、健康者，對於被害人因此喪失或減少勞動能力，或增加
      生活上之需要時，應負損害賠償責任；不法侵害他人之身體、健康、名譽、自
      由、信用、隱私、貞操，或不法侵害其他人格法益而情節重大者，被害人雖非
      財產上之損害，亦得請求賠償相當之金額，民法第一百九十三條第一項、第一
      百九十五條分別定有明文。承前所述，被告甲○○對於系爭車禍事故之發生既
      有過失，致原告受有損害，且其過失行為與原告所受損害間具有相當因果關係
      ，是被告甲○○就原告所受損害應負賠償責任甚明。茲就原告請求之金額，是
      否應予准許，分述如下：
      1.醫療費用部分：原告主張因系爭車禍事故所受傷害，支出醫療費用一萬五千
        五百十二元，有醫療單據可資為憑（見本院九十三年度重交付民字第四號卷
        第九頁至第二二頁），而被告甲○○經合法送達，於言詞辯論期日不到場，
        就此亦未提出任何陳述以為爭執，依民事訴訟法第二百八十條第三項準用同
        條第一項規定，視同被告甲○○自認，堪認原告此部分之主張為真實。
      2.增加生活上支出部分：
        (1)看護費用部分：
          按親屬間之看護，縱因出於親情而未支付該費用，然其所付出之勞力，
            顯非不能以金錢為評價，此種基於身分關係之恩惠，自不能加惠於加害
            人，而應比照一般看護情形，認被害人受有相當看護費之損害，命加害
            人賠償，始符民法第一百九十三條第一項所定「增加生活上需要」之意
            旨（最高法院八十九年度臺上字第一七四九號判決要旨參照）。
          原告主張其因系爭車禍事故而癱瘓，日夜需人扶助照顧，先前僱請外勞
            看護，自九十三年六月起由其二姐辭去工作專責照顧，而原告於五十九
            年十一月十三日出生，系爭車禍事故發生時三十三歲，依現行平均餘命
            表，尚有四十四年餘命，以最低廉之外籍看護費用每月一萬七千七百三
            十六元為計價標準，每年需二十一萬二千八百三十二元，再依霍夫曼係
            數計算一次請求並扣除中間利息，計為五百零二萬五千一百七十六元等
            語。經查，原告因系爭車禍事故受有傷害，經治療後中樞神經仍有顯著
            之後遺症，右側癱瘓、言語不清、癲癇及左眼視力喪失，日常生活無法
            自理，終身需專人看護等情，有馬偕紀念醫院臺東分院九十四年一月十
            八日馬院東醫字第九四○二三六號函在卷可稽（見本院卷第八四頁），
            則原告雖自九十三年六月起因親屬看護，未實際支出看護費用，惟揆諸
            前揭判決要旨，仍得請求相當於看護費用之損害，要屬無疑。而依九十
            一年臺閩地區簡易生命表，三十三歲女性平均餘命為四七‧○五年，原
            告僅請求四十四年之平均餘命，尚無違常情，核屬有據。又原告主張以
            僱用外籍看護每月工資一萬七千七百三十六元計算看護費用，衡諸一般
            職業看護之收費行情，並未過高，是原告每年可得請求之金額為二十一
            萬二千八百三十二元（17736×12＝212832），依霍夫曼計算式扣除依
            法定利率計算之中間利息，一次賠償之看護費用金額為五百零二萬五千
            零七十五元【計算式為：212832（每年可請求金額）÷0000000×
            00000000（依霍夫曼計算法計算每年給付一百萬元，四十四年一次給付
            之累計金額）＝0000000（小數點以下四捨五入）】，是原告於此範圍
            內之請求應屬有據，應予准許。
        (2)其他增加生活上支出：原告因系爭車禍事故，右側癱瘓，無法自由行動，
          需使用輔助工具，支出輪椅、馬桶椅、四角拐、護膝費用，合計四千六百
          四十九元，有統一發票在卷可稽（見本院九十三年度重交付民字第四號卷
          第二三頁）。而被告甲○○經合法送達，於言詞辯論期日不到場，就此亦
          未提出任何陳述以為爭執，依民事訴訟法第二百八十條第三項準用同條第
          一項規定，視同被告甲○○自認，堪認原告此部分之主張為真實。
      3.喪失或減少勞動能力部分：
        (1)按身體或健康受侵害，而減少勞動能力者，其減少及殘存勞動能力之價值
          ，不能以現有之收入為準，蓋現有收入每因特殊因素之存在而與實際所餘
          勞動能力不能相符，現有收入高者，一旦喪失其職位，未必能自他處獲得
          同一待遇，故所謂減少及殘存勞動能力之價值，應以其能力在通常情形下
          可能取得之收入為標準。又被害人因身體健康被侵害而喪失勞動能力所受
          之損害，其金額應就被害人受侵害前之身體健康狀態、教育程度、專門技
          能、社會經驗等方面酌定之，不能以一時一地之工作收入為準。最高法院
          著有六十一年臺上字第一九八七號、六十三年臺上第一三九四號判例可資
          參照。
        (2)就原告因系爭車禍事故所受傷害，有無治癒可能，是否喪失或減少勞動能
          力等情，經本院囑託馬偕紀念醫院臺東分院鑑定，該院鑑定結果認原告因
          車禍造成傷害已穩定，治療後中樞神經仍有顯著之後遺症，包括：右側癱
          瘓、言語不清、癲癇及左眼視力喪失，永久喪失全部勞動能力等情，有馬
          偕紀念醫院臺東分院九十四年一月十八日馬院東醫字第九四○二三六號函
          附卷為憑（見本院卷第八四頁），堪認原告於系爭車禍事故後，勞動能力
          已完全喪失。
        (3)本院參酌原告於五十九年十一月十三日出生，教育程度僅為高中肄業，系
          爭車禍事故發生時為三十三歲，於本件車禍事故發生前為家庭主婦，兼打
          雜工，曾從事電子及會計工作等一切情狀，認以原告能力在通常情形下可
          能取得之收入，依行政院發布之基本工資每月一萬五千八百四十元計算為
          適當，而計算至原告主張之勞工退休年齡六十歲止，原告請求喪失勞動能
          力之期間為二十七年，尚屬有據。是原告每年可得請求之金額為十九萬零
          八十元（15840×12＝190080），再依霍夫曼計算式扣除依法定利率計算
          之中間利息，一次賠償之喪失勞動能力損害為三百三十萬三千三百九十一
          元【計算式為：190080（每年可請求金額）÷0000000×00000000（依霍
          夫曼計算法計算每年給付一百萬元，二十七年一次給付之累計金額）＝
          0000000元（小數點以下四捨五入）】，是原告主張其喪失勞動能力之金
          額三百三十萬三千二百十元，未逾此範圍，應為正當，亦應准許。
      4.精神慰撫金部分：
        (1)按慰藉金之賠償須以人格權遭遇侵害，使精神上受有痛苦為必要，其核給
          之標準固與財產上損害之計算不同，然非不可斟酌雙方身分資力與加害程
          度，及其他各種情形核定相當之數額；又以人格權遭遇侵害，受有精神上
          之痛苦，而請求慰藉金之賠償，其核給之標準，須斟酌雙方之身分、資力
          與加害程度及其他各種情形核定相當之數額。且所謂「相當」，應以實際
          加害情形、被害人之身分、地位與加害人之經濟情況等關係定之。最高法
          院著有五十一年臺上字第二二三號判例、八十六年度臺上字第三五三七號
          判決要旨可資參照。
        (2)本院審酌原告教育程度為高中肄業，現年三十五歲，正值壯年，因受前開
          所述之傷害，經治療後仍遺有右側癱瘓、言語不清、癲癇之後遺症，且左
          眼視力喪失，已無治癒之可能，日常生活已無法自理，終生需人看護，其
          未來數十年人生，因此鉅變，無從彌補，其痛苦之情節非輕。被告甲○○
          為高職畢業，現年四十六歲，受僱於被告展群公司擔任砂石車司機，月薪
          二萬、三萬元不定，再參以兩造之社會身分、地位、經濟狀況（見本院卷
          第八三頁之歸戶財產查詢清單）等事實，認原告請求賠償精神慰撫金三百
          元尚屬過高，應核減為一百八十萬元始為公允。
      5.綜上所述，原告因本件車禍事故受傷所致損害合計為一千零十四萬八千四百
        四十六元（15512＋4649＋0000000＋0000000＋0000000＝00000000）。
六、本件原告就系爭車禍事故之發生，與有過失，原告、被告甲○○於系爭車禍事故
    之發生各應負擔百分之四十、六十之過失責任之情，已如前述，則依過失相抵之
    規定，原告得請求被告甲○○賠償之數額應依此比例減輕為六百零八萬九千零六
    十八元【計算方式為：00000000×60％＝0000000（小數點以下四捨五入）】。
    另原告已自臺灣產物保險股份有限公司受領一百二十三萬二千七百七十五元之強
    制汽車責任保險給付，已如前述，則被告甲○○應給付原告之金額，於再扣除上
    開之理賠後，應給付原告之損害賠償金額為四百八十五萬六千二百九十三元（
    0000000－0000000＝0000000）。逾此部分之請求，核屬無據，不應准許。
七、末按遲延之債務，以支付金錢為標的者，債權人得請求依法定利率計算之遲延利
    息；又給付無確定期限者，債務人於債權人得請求給付時，經其催告而未為給付
    ，自受催告時起，負遲延責任，其經債權人起訴而送達訴狀者，與催告有同一之
    效力，民法第二百三十三條第一項前段及第二百二十九條第二項分別定有明文。
    從而，原告依民法第一百八十四條侵權行為損害賠償之法律關係，請求被告甲○
    ○應給付原告四百八十五萬六千二百九十三元，及自九十四年一月六日（即九十
    四年一月五日準備書狀繕本送達被告之翌日）起至清償日止，按週年利率百分之
    五計算之法定遲延利息範圍內，洵屬正當，為有理由，應予准許。逾此範圍之請
    求，為無理由，應予駁回。另原告請求被告展群公司應與被告甲○○連帶給付前
    開金額，為無理由，不應准許，併此敘明。
八、原告陳明願供擔保，聲請宣告假執行，經核原告勝訴部份，核無不合，爰酌定相
    當之擔保金額宣告之；至於原告其餘假執行之聲請，因訴之駁回而失所附麗，應
    予駁回，附此敘明。
據上論結，本件原告之訴為一部有理由，一部無理由，依民事訴訟法第三百八十五條
第一項前段、第七十九條、第三百九十條第二項，判決如主文。
中　　　華　　　民　　　國　　九十四　　年　　　五　　　月  　　四  　　日
                                        臺灣臺東地方法院民事庭
~B審判長法官  王漢章
~B      法官  曾宗欽
~B      法官　簡芳潔
右為正本，係照原本作成。
如對本判決上訴須於判決送達後廿日內向本院提出上訴狀
中　　　華　　　民　　　國　　九十四　　年　　　五　　　月　　  四 　　 日
~B法院書記官　李春菊
